【裁判字號】    98,消債清,13
【裁判日期】    980512
【裁判案由】    清算事件
【裁判全文】
臺灣屏東地方法院民事裁定            98年度消債清字第13號
聲  請  人
即債務人    甲○○
上列當事人聲請消費者債務清理事件，本院裁定如下：
    主  文
債務人甲○○自中華民國九十八年五月二十五日十二時起開始清算
程序。
命司法事務官進行本件清算程序。
    理  由
一、按債務人不能清償債務或有不能清償之虞；且無擔保或無優
    先權之債務總額未逾新台幣1200萬元者，於法院裁定開始清
    算程序或宣告破產前，得向法院聲請更生；又法院開始更生
    程序之裁定，應載明其年、月、日、時，並即時發生效力，
    消費者債務清理條例第3 條、第42條第1 項、第45條第1 項
    分別定有明文。次按法院裁定開始更生或清算程序後，得命
    司法事務官進行更生或清算程序，必要時得選任律師、會計
    師或其他適當之自然人或法人一人為監督人或管理人，同條
    例第16條第1 項亦有明文。
二、本件債務人主張：債務人就新台幣（下同）2,038,150 元之
    債務有不能清償之情事，曾於民國95年間以書面向最大債權
    金融機構國泰世華銀行請求依「中華民國銀行公會會員辦理
    消費金融案件無擔保債務協商機制」共同協商債務清償方案
    ，嗣協商成立，約定自95年7 月起分120 期攤還，每月應繳
    金額為19,681元；惟因債務人任職臨時工，於95及96年之月
    平均收入僅約16,000元，其收入之全額顯不足支付19,681元
    之協商金額；債務人名下，亦無土地、房屋或其他有變現價
    值之動產及固定所得；則以債務人月平均收入僅約16,000元
    ，其收入之全額顯不足支付19,681元之協商金額，故有不能
    清償債務之情事，致使其履行協商顯有重大困難，並於繳納
    數期後毀諾，而此並非債務人主觀上惡意不履行協商，實係
    客觀上確有不可歸責於債務人之事由。又債務人無擔保或無
    優先權之債務總額未逾1,200 萬元，復未經法院裁定開始清
    算程序或宣告破產，爰向本院聲請清算等語。
三、經查債務人所主張之上開事實，業據其提出無擔保債務還款
    計畫、債權人清冊、財政部高雄市國稅局95、96年度綜合所
    得稅各類所得資料清單暨財產歸屬資料清單及戶籍謄本等件
    為證，復經本院依職權調閱債務人財產所得情形，有稅務電
    子閘門財產所得調件明細表等附卷可稽，堪信屬實。此外，
    本件又查無債務人有消費者債務清理條例第6 條第3 項、第
    8 條或第82條第2 項所定駁回清算聲請之事由存在，則債務
    人聲請清算，應屬有據，爰裁定如主文第1 項所示，並命司
    法事務官進行本件清算程序。
中    華    民    國    98    年    5     月    12    日
                        民事庭法  官  李麗芳
正本係照原本作成。
本裁定不得抗告。
中    華    民    國    98    年    5     月    12    日
                              書記官   滕一珍


司法院資訊處製作；財團法人民間司法改革基金會備份。
